【裁判字號】    98,交易,347
【裁判日期】    980727
【裁判案由】    竊盜等
【裁判全文】
臺灣臺北地方法院刑事判決             98年度交易字第347號
公  訴  人  臺灣臺北地方法院檢察署檢察官
被      告  甲○○
                    （現另案在臺灣臺北分監執行中）
上列被告因竊盜等案件，經檢察官提起公訴（98年度偵字第8731
號），被告於本院審理中，就被訴事實為有罪之陳述，經本院告
知簡式審判程序意旨，並聽取公訴人及被告之意見後，本院裁定
依簡式審判程序審理，判決如下：
    主  文
甲○○竊盜，處有期徒刑參月，如易科罰金，以新臺幣壹仟元折
算壹日。又服用酒類，不能安全駕駛動力交通工具而駕駛，處拘
役肆拾日，如易科罰金，以新臺幣壹仟元折算壹日。
    事  實
一、甲○○於民國98年3 月9 日傍晚某時，行經臺北縣汐止市○
    ○路○ 段229 號附近，見丙○○所有停放在該處車牌號碼BJ
    Q-782 號重機車鑰匙未拔，認有機可乘，竟意圖為自己不法
    之所有，基於竊盜之犯意，將該機車騎離現場而竊盜得手，
    並供己代步之用；嗣於同年月17日清晨，又在臺北市某便利
    商店購買啤酒1 罐，飲用後已達不能安全駕駛動力交通工具
    之程度，仍逞能騎乘上開機車，而於當日凌晨4 時20分許，
    在臺北市○○區○○路222 號前，因不勝酒力精神不濟而撞
    及路邊停車格所停放乙○○所有車牌號碼DV-6831 號之自用
    小客車車尾（毀損部分業由檢察官為不起訴處分），且因撞
    擊力道過大，當場昏厥，經警到場處理並將之送醫治療後，
    為警於當日凌晨4 時54分許在醫院對其實施酒測，測得其呼
    氣酒精濃度為每公升0.24毫克（MG/L），始知上情。
二、案經被害人丙○○訴由臺北市政府警察局信義分局報請臺灣
    臺北地方法院檢察署檢察官偵查起訴。
    理  由
一、程序部分：本件被告甲○○所犯係死刑、無期徒刑或最輕本
    刑為3 年以上有期徒刑以外之罪，其於審理中就被訴事實為
    有罪之陳述，經本院告知簡式審判程序之旨，並聽取當事人
    意見後，本院遂依刑事訴訟法第284 條之1 、第273 條之1
    第1 項規定裁定進行簡式審判程序，合先敘明。
二、上開事實，業據被告於98年7 月13日審理中自白無誤，證人
    丙○○、乙○○亦分於警詢中就其等機車遭竊及汽車遭撞之
    情證述甚詳，並有酒精測定紀錄表、自願受搜索同意書、搜
    索扣押筆錄、贓物認領保管單（即上開丙○○所有之機車與
    車鑰匙1 串業經領回）、道路交通事故現場圖、談話紀錄表
    、補充資料表、車損照片等件在卷可稽；且按刑法第185 條
    之3 規定以「不能安全駕駛動力交通工具」為犯罪構成要件
    ，行為人酒後是否已達不能安全駕駛動力交通工具之程度，
    應依具體個案審酌個別情形判斷之，究難僅以其所測得之呼
    氣酒精濃度高低為單一之標準。再依交通部運輸研究所90年
    09月24日運安字第900005854 號函所載呼氣中酒精濃度每公
    升含量為0.25毫克，即相當於血液中酒精濃度（BAC） 百分
    之0.05，且依該函所附該所79年「駕駛人行為反應之研究－
    酒醉駕車對駕駛行為之分析研究」指出：BAC 達百分之0.
    03至百分之0.05時，對駕駛能力之影響為：多數駕駛人心境
    逐漸變幻不定，視覺與反應靈敏性減弱，對速度及距離的判
    斷力差。對心理行為之影響為：觀察力逐漸欠缺，心情漸趨
    輕鬆，自信心增加，多話，精神狀態處於陶醉感。BAC 到
    達百分之0.05至百分之0.08時，對駕駛能力之影響為：反應
    遲鈍，駕駛能力受損，遲而不決或決而不行。對心理行為之
    影響為：情緒鬆弛，感情與行為趨向誇張，肌肉不協調，精
    神處於興奮狀態。BAC 到達百分之0.08至百分之0.15時，
    對駕駛能力之影響為：判斷力嚴重受到影響，體能與精神協
    調受損，駕駛之體能困難增加。對心理行為之影響為：產生
    情緒異常現象，步伐不平穩，言語不清，反應惡劣，記憶及
    判斷力受損，精神處於錯亂狀態。BAC 超過百分之0.15時
    ，對駕駛能力之影響為：視線搖晃，駕駛已進入恍惚狀態，
    判斷及理解遭到扭曲，駕駛不穩定。對心理行為之影響為：
    意識不明，嘔吐，站、走及講話困難，責任感喪失，精神處
    於麻痺狀態。BAC 超過百分之0.5 時，對駕駛人能力之影
    響為：無法開車。對心理行為之影響為：爛醉如泥，失去知
    覺可能致死，精神處於昏睡狀態。查被告此次為警查獲後測
    得之呼氣酒精濃度達每公升0.24毫克，換算其血液中酒精濃
    度（BAC） 為百分之0.048 ，依上開說明，被告應已有視覺
    與反應靈敏度減弱、對距離判斷力差、觀察力欠缺等身心狀
    況出現；又被告係因騎車撞及被害人乙○○停放在路邊停車
    格之自小客車肇事，此有上開各該證據方法為憑，被告復自
    承是因為自己喝酒精神不濟才會出車禍，並把機車車頭的車
    殼都撞爛等情無誤，核與卷存車損照片相一致，則被告酒後
    騎車時之身心狀況已大致合於上開說明所示駕駛能力受影響
    之情形，被告顯已因酒精而達不能安全駕駛之程度，是被告
    上開任意性自白，核均與事實相符而可採信，本案全部事證
    已臻明確，其各該犯行均足堪認定，自應依法論科。
三、核被告徒手竊取丙○○之機車之所為，係犯刑法第320 條第
    1 項之竊盜罪。又核被告於酒後已達不能安全駕駛之程度仍
    逞能騎車之所為，則係犯刑法第185 條之3 之醉態駕駛罪。
    其所犯該2 罪，犯意個別，罪名不同，應分論併罰之。爰審
    酌被告見他人機車鑰匙未拔取即動念竊取得手，缺乏尊重他
    人財產權之守法意識，酒後又逞能騎車且肇事，危及道路交
    通安全，亦乏尊重其他用路人生命財產安全之觀念，然犯後
    坦承全部犯行，態度尚可，所竊之機車（含鑰匙）業已由被
    害人丙○○領回，此有卷附贓物認領保管單1 件為憑，所犯
    竊盜罪之所生危害不大，暨其素行、生活狀況、犯罪之動機
    、目的、手段、酒測值高低、酒駕情節輕重等一切情狀，兼
    參酌公訴檢察官具體求刑之意見，各量處如主文所示之刑，
    並各諭知易科罰金之折算標準。
據上論斷，應依刑事訴訟法第284 條之1 、第273 條之1 第1 項
、第299 條第1 項前段，刑法第320 條第1 項、第185 條之3 、
第41條第1 項前段，刑法施行法第1 條之1 第1 項、第2 項，判
決如主文。
本案經檢察官林冠佑到庭執行職務。
中    華    民    國    98    年    7     月    27    日
                  交通法庭    法  官  吳勇毅
上正本證明與原本無異。
如不服本判決應於收受送達後10日內向本院提出上訴書狀，並應
敘述具體理由；其未敘述上訴理由者，應於上訴期間屆滿後20日
內向本院補提理由書（均須按他造當事人之人數附繕本）「切勿
逕送上級法院」。告訴人或被害人如對於本判決不服者，應具備
理由請求檢察官上訴，其上訴期間之計算係以檢察官收受判決正
本之日期為準。
                              書記官  游秀珠
中    華    民    國    98    年    7     月    27    日
附錄本案論罪科刑法條全文：
中華民國刑法第320條
（普通竊盜罪、竊佔罪）
意圖為自己或第三人不法之所有，而竊取他人之動產者，為竊盜
罪，處5 年以下有期徒刑、拘役或5 百元以下罰金。
意圖為自己或第三人不法之利益，而竊佔他人之不動產者，依前
項之規定處斷。
前二項之未遂犯罰之。
中華民國刑法第185條之3
服用毒品、麻醉藥品、酒類或其他相類之物，不能安全駕駛動力
交通工具而駕駛者，處1 年以下有期徒刑、拘役或科或併科15萬
元以下罰金。


司法院資訊處製作；財團法人民間司法改革基金會備份。
